臺灣臺北地方法院民事判決　　　　　　　96年度訴字第7860號
原　　　告　國泰世華商業銀行股份有限公司
法定代理人　乙○○
訴訟代理人　甲○○
被　　　告　丙○○原名陳馨桂.
上列當事人間請求清償借款事件，本院於中華民國96年11月13日
言詞辯論終結，判決如下：
    主  文
被告應給付原告新台幣貳拾玖萬壹仟柒佰捌拾元，及其中新台
幣貳拾捌萬陸仟玖佰捌拾壹元，自民國九十六年九月二十六日起
至清償日止，按週年利率百分之十九點七計算之利息。
被告應給付原告新台幣拾伍萬仟佰肆拾陸元，及其中新台
幣拾肆萬柒仟伍佰拾貳元，自民國九十六年九月二十六日起
至民國九十六年九月三十日止，按週年利率百分之四點八八計算
之利息，並自民國九十六年十月一日起至清償日止，按週年利率
百分之一四點八八計算之利息；另自民國九十六年九月二十六日
起至清償日止，按月計收帳務管理費新台幣佰陸拾捌元。
訴訟費用由被告負擔。
    事實及理由
甲、程序方面：
一、按當事人得以合意定第一審管轄法院，但以關於由一定法律
    關係而生之訴訟為限，前項合意，應以文書為之，民事訴訟
    法第24條定有明文。依兩造所簽定之綜合信用卡契約第26條
    、簡易通信貸款約定書第13條等約定，兩造合意以本院為契
    約涉訟時之第一審管轄法院，是以原告向本院提起本件訴訟
    ，核與首揭規定，尚無不合，合先敘明。
二、原「台灣第一信託投資股份有限公司」嗣變更為「匯通商業
    銀行股份有限公司」，嗣匯通商業銀行股份有限公司又於民
    國91年6月3日變更為「國泰商業銀行股份有限公司」。而「
    國泰商業銀行股份有限公司」於92年 6月26日再經財政部核
    准與世華聯合商業銀行股份有限公司合併，國泰商業銀行股
    份有限公司為消滅銀行，世華聯合商業銀行股份有限公司為
    存續銀行，並於92年10月27日經經濟部核准登記正式更名為
    「國泰世華商業銀行股份有限公司」等情，則有卷附財政部
    92年 6月26日台財融(二)字第0920028794號函、股份有限公司
    變更登記表可憑。從而，原國泰商業銀行股份有限公司暨原
    世華聯合商業銀行股份有限公司之權利義務關係，即由合併
    後存續並更名之「國泰世華商業銀行股份有限公司」（即原
    告）依公司法第75條規定概括承受，次予敘明。
乙、實體方面：
一、原告主張：
(一)被告分別於89年10月7日、94年9月29日，與原告簽定信用卡
    使用契約而領用信用卡。被告領用系爭信用卡後，即得於各
    特約商店記帳消費，並依信用卡約定條款第14、15條之約定
    ，於當期繳款截止日前向原告全部清償，或以循環信用方式
    繳付最低應繳金額。逾期清償者，依信用卡約定條款第15、
    21、22條之約定，除喪失期限利益外，並應另行給付債權人
    即原告按週年利率19.7％計算之利息。
(二)另被告於94年 9月30日以代償卡代付其於中國信託商業銀行
    之信用卡欠款，就該代償部分之利息及費用，計收方式係以
    代償後，前24個月以週年利率4.88％計收利息，第25個月起
    以週年利率 14.88％計收利息。另按月收取帳務管理費新台
    幣（下同）368元。
(三)被告另於95年1月4日與原告成立簡易通信貸款契約，而向原
    告貸款220,000元，該筆借款按週年利率 14.8％計算利息，
    並約定分50期清償，依年金法按月計付本息，併入信用卡帳
    單中與信用卡消費帳款一同繳納。而依簡易通信貸款約定書
    約定條款第 1條之約定，如未依約於繳款期限前繳款或未繳
    足月付金時，原告得將未繳金額之本金部分，或經原告主張
    視為到期之本金部分，按信用卡循環利率（週年利率19.7％
    ）計算利息。又依約定條款第4、5條之約定，倘為延遲繳款
    經原告主張暫停被告信用卡之權利時，除喪失期間利益，視
    同全部到期。
(四)查被告至96年9月25日止，帳款尚餘645,129元未按期繳付，
    含信用卡帳款金額為77,564元（本金部分為76,287元）、簡
    易通信貸款帳款金額214,219元（本金部分為210,694元）及
    代償金額353,346元（本金部分為347,532元）。上開款項迭
    經原告催討，被告均置之不理，爰依上開各契約之法律關係
    ，求為命被告給付如主文第一項之金額、利息及第二項所示
    之金額、利息、帳務管理費等語。並聲明：如主文第一項、
    第二項所示。
二、本件被告對於原告之主張及所提出之證物，均不予爭執。
三、經查，原告主張上開事實，業據提出信用卡申請書 2件、信
    用卡約定條款1件、代償卡申請書1件、代償卡約定條款 1件
    、簡易通信貸款申請書1件、簡易通信貸款約定條款1件、信
    用卡消費帳款債權明細報表1件、對帳單1件等文件為證，並
    為被告所不爭執，是原告前揭主張，堪信為真實。準此，原
    告依據契約之法律關係，訴請被告給付如主文第一項所示之
    金額、利息及第二項所示之金額、利息、帳務管理費，於法
    有據，應予准許。
四、訴訟費用負擔之依據：民事訴訟法第78條。
中　　華　　民　　國　　96　　年　　11　　月　　27　　日
  　　　　　　　　民事第二庭    法　官  黃雅芬
以上正本係照原本作成。
如對本判決上訴，須於判決送達後20日內向本院提出上訴狀。
中　　華　　民　　國　　96　　年　　11　　月　　27　　日
                                書記官  王文心
